【裁判字號】    97,聲,1964
【裁判日期】    980413
【裁判案由】    選任臨時管理人
【裁判全文】
臺灣桃園地方法院民事裁定              97年度聲字第1964號
聲  請  人    乙○○
              丁○○
兼上2人共同
法定代理人    甲○○
相  對  人    力峰有限公司
兼法定代理人  丙○○
上列當事人間聲請選任臨時管理人事件，本院裁定如下：
    主  文
聲請駁回。
聲請程序費用由聲請人負擔。
    理  由
一、本件聲請意旨略以：
    (一)聲請人3 人為力峰有限公司之股東，分別擁有股權新臺幣
      （下同）205 萬元、5 萬元、5 萬元，而相對人為力峰有
      限公司之董事長（亦為聲請人甲○○之配偶、聲請人乙○○、丁○○之父），與力峰機電有限公司董事長李玟萱發
      生婚外情及私人借貸關係，而共同基於不法所有之意圖，
      偽造聲請人甲○○名義立具之股權讓與同意書而將聲請人
      甲○○之股數，全部無條件讓與李玟萱，嗣經檢察官提起
      公訴，經法院判處相對人有期徒刑4 月，緩刑2 年確定。
      嗣臺灣桃園地方法院檢察署於民國94年10月18日桃檢惟丙
      94年度執他字第2591號函暨94年11月7 日桃檢惟張94年度
      聲他11字第33202 號函，聲請經濟部依公司法第9 條第4
      項規定，撤銷該部於91年10月31日經授中字第0913292785
      號函及92年6 月20日經授中字第09232240640 號函所核准
      之登記，而回復聲請人甲○○之股權在案。
    (二)李玟萱基於私人借款，不法歧圖一直想侵佔力峰有限公司
      當股東即負責人，就聯合相對人丙○○說服人頭張瑞炬無
      條件將全額股權轉讓給李玫萱，以謀取利益，可是都被聲
      請人給擋下了，李玫萱當不成股東即負責人，又和丙○○
      及地下股東基於私人利益，私下把聲請人王麓玲勞健保退
      掉，私自用暴力把聲請人甲○○趕出力峰有限公司，又再
      度利用力峰有限公司去申貸而偽造私文書簽署甲○○名字
      再度犯案，此案已經在檢察署偵查中。另外丙○○和李玫
      萱又合開力峰機電有限公司及昀玖有限公司，把力峰有限
      公司之客戶及廠房轉移至力峰機電有限公司名下，讓力峰
      有限公司及股東利益紅利損失慘重，此背信案件已經在檢
      察官偵查中。
    (三)丙○○把九十六年度力峰有限公司彰化銀行戶頭裡將近五
      六百萬甚至還多的錢，無緣無故開支票給鄭代書（鄭代書
      並不是力峰有限公司的廠商），及九十七年度將力峰有限
      公司（華南銀行平鎮分行帳號：000-00000000000） 向華
      城電機股份有限公司請款的錢轉入力峰機電有限公司，再
      用支票（彰化銀行楊梅分行帳號：00-000-0000-00-00000
      -0-0；嘉義中華郵局中埔分局帳號：000-0000-0000000）
      支付力峰有限公司的材料錢等支出，那麼力峰有限公司不
      就負債連連而自動倒閉且紅利也無，等於力峰有限公司被
      力峰機電給罷佔，疑侵佔公款及詐欺。另外，從九十五年
      至九十七年力峰機電有限公司的勞健保費用，都是開力峰
      有限公司彰化銀行支票所支付的及力峰機電有限公司員工
      薪水也都是力峰有限公司所支付，甚至李玫萱私下所用電
      話，是偽造力峰有限公司登記表（負責人李玟萱），拿去
      亞太電信申請三支手機號碼，也都是力峰有限公司所支付
      房租亦是（丙○○和李玫萱同居處）。以上丙○○及李玟
      萱所有的行為嚴重影響力峰有限公司的資產、生存、名譽
      及股東的利益，損失慘重。
    (四)上開事實，已符合公司法第208 條之1 第1 項、第2 項、
      第108 條第1 項前段、第3 項之規定，有聲請指定臨時管
      理人之必要，爰依上開法條，聲請指定臨時管理人。
    (五)丙○○此行為已經嚴重影響股東甲○○、乙○○及丁○○
      之紅利、生活費、教養費、教育費等支出，聲請人等3 人
      所唯一依靠的力峰有限公司已被李玟宣所控制，加上丙○○連最基本生活費都不給聲請人等3 人，使聲請人等3 人
      生活已經陷入負債的困境中及所有的承諾都無法實現。及
      兒子乙○○受傷掛急診縫一、二針和妻子甲○○發生車禍
      不能行動二、三星期，二個小孩無人照顧，丙○○都沒有
      來看過及關心我們，連打電話都不接和健保費都不付，真
      是不負責任又沒良心的人。
    (六)綜上，爰依法聲請選任力峰有限公司之臨時管理人，並請
      求相對人丙○○支付聲請人生活費。
二、按董事會不為或不能行使職權，致公司有受損害之虞時，法
    院因利害關係人或檢察官之聲請，得選任一人以上之臨時管
    理人，代行董事長及董事會之職權。但不得為不利於公司之
    行為，公司法第208 條之1 定有明文。又上開條文依同法第
    108 條第4 項之規定，於有限公司準用之。而上開規定之立
    法理由厥為：「按公司因董事死亡、辭職或當然解任，致董
    事會無法召開行使職權；或董事全體或大部分均遭法院假處
    分不能行使職權，甚或未遭假處分之剩餘董事消極地不行使
    職權，致公司業務停頓，影響股東權益及國內經濟秩序，增
    訂本條，俾符實際。」可知選任臨時管理人需在公司董事因
    自然（死亡）或法律（辭職或當然解任）之因素致無法召開
    董事會，或公司董事全體或大部分遭假處分不能行使職權而
    剩餘董事消極不行使職權等影響公司業務運作嚴重之情況下
    ，始得為之。
三、經查，聲請人等3 人為力峰有限公司之股東，參諸聲請人所
    提出之力峰有限公司董事、股東名單，查核無誤，則聲請人
    自屬公司法第208 條之1 第1 項所稱之利害關係人，其依該
    條規定聲請本院選任臨時管理人，尚無不合。本件相對人置
    有董事一人即丙○○乙節，亦有相對人公司基本資料查詢單
    1 件在卷可參，而依聲請意旨所指，丙○○固經法院判處有
    期徒刑4 月確定在案，惟同時經法院為緩刑2 年之宣告，有
    聲請人提出之本院94年度訴字第612 號宣示判決筆錄在卷可
    稽。又聲請人主張第三人李玟萱又和相對人私下將聲請人甲○○之勞健保自力峰有限公司退掉，並以暴力將聲請人甲○○趕出力峰有限公司。且相對人偽以力峰公司之名義申貸、
    開票，並且以力峰公司之財產支付力峰機電有限公司、昀玖
    有限公司之費用。參諸聲請人所稱上述等情以及提出之相關
    資料，均難認相對人之董事有何因自然或法律因素而無法召
    開董事會或遭法院假處分而無法行使職權之情況。又聲請人
    甲○○於聲請狀中陳稱，因相對人要把第三人李玟萱變更為
    股東，且另開設力峰機電有限公司，而將相對人公司之客戶
    移轉等語。然查，其所謂李玟萱之股權變更登記及力峰機電
    有限公司之開設云云，即令屬實，經核亦與上開法條所定選
    任臨時管理人之要件不符，是甲○○空言主張相對人公司有
    選任臨時管理人之必要云云，不足為採。此外，聲請人復未
    提出相對人之董事丙○○不為或不能行使職權，致公司有受
    損害之虞之證據，本院實難僅以上開事由，即遽認本件有公
    司法第208 條之1 所謂董事會不為或不能行使職權致公司受
    有損害之虞之情狀。綜上所述，聲請人所提本件聲請，為無
    理由，應予駁回。
四、聲請人另於聲請狀請求相對人丙○○給付生活費部分，經查
    ，聲請人甲○○與相對人丙○○現仍為夫妻關係，有戶籍謄
    本1 份在卷可稽，而聲請人乙○○、丁○○為渠2 人之子女
    ，故聲請人向相對人丙○○請求給付生活費，則需依民法親
    屬編扶養章之規定，具狀表明當事人、法定代理人、訴訟標
    的及其原因事實、應受判決事項之聲明，提起民事訴訟，尚
    無依非訟事件法第127 條之規定，以書面或口頭聲請之理，
    且聲請人此部分之聲請，核與本件選任臨時管理人無同一事
    件關係而得併予審究，是聲請人此部分之聲請，與法不合，
    不應准許。
五、依非訟事件法第21條第2 項、民事訴訟法第78條，裁定如主
    文。
中    華    民    國    98    年    4     月    13    日
                  民事第三庭    法  官  陳心婷
上列正本證明與原本無異。
如不服本裁定應於送達後10日內向本院提出抗告狀，並應繳納抗
告費新台幣1,000元。
中    華    民    國    98    年    4     月    13    日
                                書記官  林君燕


司法院資訊處製作；財團法人民間司法改革基金會備份。
